臺灣高等法院刑事判決　　　　　　　 96年度交上易字第408號
上　訴　人　臺灣臺北地方法院檢察署檢察官
被　　　告　乙○○
上列上訴人因被告過失傷害案件，不服臺灣臺北地方法院96年度
交易字第582號，中華民國96年10月23日第一審判決（起訴案號
：臺灣臺北地方法院檢察署96年度偵字第13634號），提起上訴
，本院判決如下：
    主  文
原判決撤銷。
乙○○犯業務過失傷害罪，處有期徒刑貳月，如易科罰金，以新
台幣壹仟元折算壹日，減為有期徒刑壹月，如易科罰金，以新台
幣壹仟元折算壹日。
    事  實
一、乙○○為計程車司機，係從事駕駛業務之人。於民國（下同
    ）95年12月15日13時50分許，駕駛326-NS號營業自小客車行
    經臺北市大安區○○○路○段63巷口欲右轉時，原應注意汽
    車行近人行穿越道前，應減速慢行，遇有行人穿越時，無論
    有無交通警察指揮或號誌指示，均應暫停讓行人先行通過；
    且依當時之天候、光線、路況，並無不能注意之情形；乃乙
    ○○竟疏未注意，未依規定減速慢行，而貿然進行右轉；適
    有行人甲○○徒步沿上開敦化南路 2段63巷口人行穿越道往
    北行走，乙○○復因未依規定暫停讓行人先行通過，而在進
    行右轉時擦撞甲○○，致甲○○受有左大腿、左手肘及腰部
    挫傷之傷害。
二、案經甲○○訴由臺北市政府警察局大安分局報請臺灣臺北地
    方法院檢察署檢察官偵查起訴。
    理  由
一、證據能力部分：
  (一)按被告以外之人（包括證人、鑑定人、告訴人、被害人及共
    同被告等）於審判外之陳述雖不符刑事訴訟法第159條之1至
    之4等四條之規定，而經當事人於審判程序同意作為證據，
    法院審酌該言詞陳述或書面陳述作成時之情況，認為適當者
    ，亦得為證據；當事人、代理人或辯護人於法院調查證據時
    ，知有刑事訴訟法第159條第1項不得為證據之情形，而未於
    言詞辯論終結前聲明異議者，視為有前項之同意，同法第
    159條之5定有明文。
  (二)查，證人即告訴人甲○○警詢中之供證，雖屬被告以外之人
    於審判外之言詞陳述，卷附道路交通事故現場圖、肇事現場
    照片影本，雖屬被告以外之人於審判外之書面陳述，且無符
    合同法第159條之1至之4等前4條之情形，但證人甲○○所為
    之上開警詢筆錄內容，及卷附道路交通事故現場圖、肇事現
    場照片影本，經本院當庭提示，被告均表示「沒意見」，而
    未經當事人於言詞辯論終結前聲明異議，是該等證言、證物
    ，依刑事訴訟法第159條之5第2項規定，應具有證據能力。
二、訊據被告乙○○在原審及本院審理中，對上開事實已坦承不
    諱。復查：
  (一)被告之上揭自白，核與告訴人甲○○證述之情節相符，並有
    警方所繪製之道路交通事故現場圖暨肇事現場照片影本附卷
    可參。
  (二)按汽車行近人行穿越道前，應減速慢行，遇有行人穿越時，
    無論有無交通警察指揮或號誌指示，均應暫停讓行人先行通
    過，道路交通安全規則第103條定有明文；被告為計程車司
    機，當熟知上開規定。又被告於上揭時地駕駛前開營業自小
    客車，應注意能注意而不注意上開規定，以致肇事，被告之
    行為自有過失。
  (三)再查，告訴人因被告過失肇事致受有左大腿、左手肘及腰部
    挫傷之傷害，亦有臺北市立聯合醫院出具之診斷證明書影本
    1紙附卷可稽（見偵字卷第9頁）；據此足見被告過失行為與
    告訴人之傷害間，具有相當因果關係。
  (四)被告之上揭自白核與事實相符，堪以採信。本件事證明確，
    被告上開犯行，堪以認定，應予論罪科刑。
二、論罪法條：
　(一)被告職業為營業自小客車駕駛人，於執行業務中開車肇事，
　  致人受傷，核其所為，應係犯刑法第284條第2項前段之業務
    過失傷害罪。
  (二)被告為汽車駕駛人，行經行人穿越道，不依規定讓行人優先
    通行，因而致人受傷，依法應負刑事責任，應依道路交通管
    理處罰條例第86條第1項之規定加重其刑。
  (三)本案被告肇事後係由告訴人甲○○報警究辦等情，已據被告
    自白在卷（見偵字卷第39頁）；遍閱全卷，又未見有被告自
    首之資料可供參酌，原審認定被告自首，尚有誤會。
三、原審據以論罪科刑，固非無見。惟查，本案被告肇事後係由
    告訴人甲○○報警究辦等情，已據被告自白在卷（見偵字卷
    第39頁）；原審認定被告自首，自有未洽。公訴人之上訴意
    旨，執此指摘原判決不當，為有理由，應由本院將原判決撤
    銷改判。爰審酌被告終究係過失犯罪，並無重大惡性；其過
    失之程度、肇事後坦承犯罪之態度；及告訴人甲○○所受為
    左大腿、左手肘及腰部挫傷之傷害；暨被告為極重度腎臟器
    官殘障之人，財務並非寬裕（此部分原審未為斟酌），然仍
    迭次於原法院或本院審理時，均表明願意賠償告訴人，惟因
    告訴人表示拒絕（見原審卷第19頁、本院96年12月27日審判
    筆錄），雙方始未能達成和解等一切情狀，量處有期徒刑2
    月，並諭知易科罰金折算之標準。又被告上開犯行之犯罪時
    間，在中華民國96年4月24日以前，而所犯為業務過失傷害
    罪，合於中華民國96年罪犯減刑條例減刑條件，爰依法減為
    有期徒刑1月，並諭知易科罰金折算標準。
據上論斷，應依刑事訴訟法第369條第1項前段、第364條、第299
條第1項前段，道路交通管理處罰條例第86條第1項，刑法第284
條第2項前段、第41條第1項前段，刑法施行法第1條之1第1項、
第2項，中華民國96年罪犯減刑條例減刑第2條第1項第3款、第7
條第1項、第2項、第9條，判決如主文。
本案經檢察官陳玉珍到庭執行職務。
中　　華　　民　　國　　96　　年　　12　　月　　31　　日
 　　　　　       刑事第十庭    審判長法　官 楊炳禎
                                      法　官 朱光仁
                                      法　官 陳博志
以上正本證明與原本無異。
不得上訴。
                                      書記官 陳嘉文
中　　華　　民　　國　　97　　年　　1 　　月　　3 　　日
附錄：本案論罪科刑法條全文
刑法第284條第2項：
從事業務之人，因業務上之過失傷害人者，處1年以下有期徒刑
、拘役或1千元以下罰金，致重傷者，處3年以下有期徒刑、拘役
或2千元以下罰金。
